【裁判字號】    89,上易,1146
【裁判日期】    890531
【裁判案由】    竊盜
【裁判全文】
臺灣高等法院臺中分院刑事判決                  八十九年度上易字第一一四六號
    上  訴  人
    即  被  告  丙○○
    上  訴  人
    即  被  告  丁○○
右上訴人因竊盜案件，不服台灣台中地方法院八十八年度易字第三八八三號中華民國
八十九年三月二十日第一審判決（起訴案號：台灣台中地方法院檢察署八十八年度偵
字第一一一三號）提起上訴，本院判決如左：
    主  文
上訴駁回。
    事  實
一、丁○○前於民國（以下同）八十五年間因竊盜案件，經本院判處有期徒刑八月確
    定，甫於八十六年十月二十三日執行完畢，仍不知悔改，於八十八年五月三日上
    午六、七時許，在台中縣大里市○○路與環河路口，見車牌號碼ＲＵ─六一三六
    號自小客貨車（該車係甲○○所有，於八十八年四月二十日八時許在台中市○○
    區○○路、櫻花路口失竊，當時在不詳之人持有中）內有拖鞋、電鋸等物，嗣適
    遇丙○○在台中縣大里市○○路大明加油站加油，丁○○即邀丙○○駕駛車牌號
    碼Ｈ六─六一七八號自小貨車（起訴書誤載為Ｈ六─六一三六號自小客車）至該
    處竊取拖鞋，二人基於共同意圖為自己不法所有之犯意聯絡，由丁○○竊取ＲＵ
    ─六一三六號自小客貨車車內拖鞋，丙○○則將所竊拖鞋搬置於Ｈ六─六一七八
    號自小貨車上，於同日上午七時五十分許為警當場查獲。
二、案經台中縣警察局霧峰分局移送臺灣臺中地方法院檢察署檢察官偵查起訴。
    理  由
一、訊據上訴人即被告丙○○固坦承有載被告丁○○至右揭處所載拖鞋；上訴人即被
    告丁○○亦坦承有於右揭時地拿拖鞋之事實不諱，惟均矢口否認有何竊盜犯行，
    被告丁○○並辯稱略以：僅係撿地下之拖鞋供家人穿用；被告丙○○則辯稱略以
    ：並未搬拖鞋云云。經查，右揭犯罪事實業據被告丙○○、丁○○於警訊中坦承
    不諱，互核二人警訊中供述之情節相符，並據證人即查獲警員陳永德於原審法院
    到庭結證：「當天我與王冠麟駕一部巡邏車到大明路環河路口時，看見被告二人
    在搬箱型車上的東西，便下車盤查，當時被告二人均在搬鞋子，被告開去的貨車
    上已有裝了箱子及散落的鞋子．．．」綦明，被告丙○○辯稱未搬拖鞋、被告丁
    ○○辯稱僅撿地上之拖鞋云云，均不足採信。又扣案拖鞋均屬新品，或以繩子綁
    妥成雙、或以透明塑膠袋逐雙裝妥，業經當庭勘驗屬實，且當時拖鞋均係以紙箱
    裝著，並據被告供明在卷，亦與證人陳永德結證查獲當時拖鞋之包裝外觀相符，
    再被告拿取之拖鞋有的係放置在ＲＵ─六一三六號自小客貨車上，並非均散落於
    地上，亦為被告所自承，另本案查獲當時，ＲＵ─六一三六號自小客貨車上除拖
    鞋外，尚有眼鏡四百付、衣物十三件、電鑽三台等物（上開眼鏡、衣物、電鑽等
    物不在被告行竊之列），有贓物清冊乙紙在卷可按，其中眼鏡、衣物亦均屬新品
    ，並逐付、逐件以透明塑膠袋包裝完妥，亦據當庭勘驗明確，依ＲＵ─六一三六
    號自小客貨車上置放物品之種類、數量並拖鞋之包裝外觀、放置方式及數量等，
    一般人均足認定扣案物品確係他人之所有物，參照被告丁○○自承當天所拿之拖
    鞋數量高達一百多雙，顯然並非僅係為供自己穿用，綜合上情，被告丁○○、丙
    ○○前開所辯均屬事後卸責之詞，不足採信。本案事證明確，被告丁○○、丙○
    ○竊盜犯行洵堪認定。
二、核上訴人即被告丙○○、丁○○二人所為均係犯刑法第三百二十條第一項之竊盜
    罪。被告二人間有犯意聯絡、行為分擔，均為共同正犯。又被告丁○○前於八十
    五年間因竊盜案件，經本院判處有期徒刑八月確定，甫於八十六年十月二十三日
    執行完畢，有台灣高等法院被告全國前案紀錄表附卷可按，其於有期徒刑執行完
    畢五年以內再犯本件有期徒刑以上之罪，應依刑法第四十七條之規定論以累犯，
    加重其刑。原審適用刑法第三百二十條第一項、第二十八條、第四十七條，罰金
    罰鍰提高標準條例第一條前段之規定並審酌被告丁○○曾竊盜前科紀錄，被告二
    人聯手竊取他人財物，影響社會治安，並參酌渠等犯罪目的、手段、所得財物、
    對被害人所生危害及其生活狀況、智識程度、犯後猶飾詞圖卸刑責，毫無悛悔之
    意，犯後態度不良等一切情狀，分別就被告丙○○判處有期徒刑肆月。被告丁○
    ○判處有期徒刑伍月。認事用法俱無不合，量刑亦稱妥適，被告等上訴意旨否認
    犯罪，空言指摘原判決不當，並無可取，為無理由，應予駁回。
據上論結應依刑事訴訟法第三百六十八條判決如主文。
本案經檢察官乙○○到庭執行職務。
中      華      民      國    八十九     年      五       月   三十一   日
                                  臺灣高等法院臺中分院刑事第四庭
                                        審判長法  官  洪  耀  宗
                                              法  官  劉  登  俊
                                              法  官  吳  重  政
右正本證明與原本無異。
不得上訴。
                                              書記官  林  水  濱
中      華      民      國    八十九     年      六       月     二     日
附錄：本案論罪科刑法條全文
刑法第三百二十條第一項：意圖為自己或第三人不法之所有而竊取他人之動產者，為
竊盜罪，處五年以下有期徒刑、拘役或五百元以下罰金。
                                                                        Ｆ


司法院資訊處製作；財團法人民間司法改革基金會備份。
